臺灣高雄地方法院刑事判決　　　　　　　99年度易字第2164號
公　訴　人　臺灣高雄地方法院檢察署檢察官
被　　　告　王安祥
上列被告因贓物案件，經檢察官提起公訴（99年度偵字第3765號
），本院判決如下：
    主  文
王安祥收受贓物，累犯，處有期徒刑伍月，如易科罰金，以新臺
幣壹仟元折算壹日。
    事  實
一、王安祥前於民國96年間因公共危險案件，經臺灣桃園地方法
    院判處有期徒刑3 月確定，嗣經減刑，於97年7 月23日執行
    完畢。仍不知悔改，明知姓名年籍不詳綽號「阿仁」之人，
    於98年5 月間某日，在臺北縣三重市○○○路某處工地內，
    所交付之車牌號碼ASS －305 號重型機車1 部（該車係陳俊
    誼所有，於98年5 月間某日，在臺北縣三重市○○○路失竊
    ），係來源不明之贓物，仍予以收受。嗣於98年11月24日下
    午5 時10分許，王安祥騎乘上開贓車行經桃園縣八德市○○
    路132 號前，為警攔檢盤查而查獲，並扣得車鑰匙1 支。
二、案經陳俊誼訴由桃園縣政府警察局八德分局報告臺灣桃園地
    方法院檢察署呈臺灣高等法院檢察署檢察長令轉臺灣高雄地
    方法院檢察署檢察官偵查起訴。
    理  由
壹、證據能力部分：
    證人武金美傳真至本院之陳報狀1 紙（見院卷二第62頁）及
    其他本判決書所引用之證據（詳如後述），公訴人及被告均
    同意作為證據（見院卷一第67頁、院卷二第69頁），本院審
    酌該書面陳述作成時之情況均正常，且與本案相關之待證事
    實具有關連性，認適當作證據，依刑事訴訟法第159 條之5
    第1 項之規定，認有證據能力。
貳、實體部分：
一、訊據被告矢口否認有何收受贓物犯行，辯稱：上開重型機車
    係其阿姨武金美在本案被查獲半年前提供給伊使用，伊不知
    道該車是贓車等語。經查：
（一）被告騎乘上開機車，於前揭時、地經警查獲，並扣得車鑰
      匙1 支，經警循線查出車主為告訴人即證人陳俊誼，並確
      認該車係98年5 月間在臺北縣三重市○○○路遭竊等情，
      業據被告自承在卷，並經告訴人陳俊誼於警詢中證述明確
      ，復有車籍查詢－基本資料詳細畫面、贓物認領保管單、
      機車照片等件在卷足憑，又有扣案車鑰匙1 支可資佐證，
      此部分之事實，堪予認定。
（二）被告於警詢及2 次偵訊時，均供稱：上開機車係「阿仁」
      於98年5 月間某日，在臺北縣三重市○○○路的某處工地
      借伊使用等語（見偵卷第10、28、35至36頁）。嗣於99年
      9 月4 日，復於本院法官前自白：伊承認上開收受贓物之
      犯行，「阿仁」交該車給伊時，伊就知道該車是贓物等語
      （見院卷一第53頁）。迄至99年9 月17日審理時，始改口
      辯稱：是其阿姨武金美提供該車予伊，伊不知道是贓車，
      機車在伊被查獲時已使用了1 年8 個月，並要求傳喚證人
      武金美到庭作證等語（見院卷一第66頁）。質之被告於警
      詢、2 次偵訊及99年9 月4 日本院訊問時，均坦承上開犯
      行，且均供稱：係「阿仁」於前揭時、地提供該贓車予伊
      ，伊知悉該車係贓車等語，核其供稱「阿仁」交付該車之
      時間，與告訴人陳俊誼證稱：上開機車遭竊之時間為98
      年5 月間某日等語（見偵卷第15頁）大致相符，反觀被告
      嗣後於99年9 月17日審理時，雖改口辯稱是證人武金美交
      付該車予伊，然其辯稱交付之時間係被告被查獲（98年11
      月24日）前1 年8 月，亦即大約在97年初，核與告訴人陳
      俊誼證稱車輛係98年5 月才遭竊乙情明顯不符，再質之其
      於100 年1 月13日審理時，又改口辯稱：證人武金美交付
      車輛之時間是在被查獲前不到半年等語（見院卷二第71頁
      ），其就交付時間乙節，辯詞已前後不一，且所辯稱之交
      付時間不論係被告查獲前1 年8 月抑或半年，均在車輛實
      際遭竊即98年5 月之前，亦顯與實情相悖，是其改口辯稱
      係證人武金美交付該車等語，實難採信，應認其於警、偵
      及99年9 月4 日本院訊問時之自白為真實可信。
（三）再查，本院雖依被告聲請傳訊證人武金美到庭，然武金美
      之家屬數度向本院表明其罹患癌症末期，一直大量出血，
      若出門恐會血崩等情，此有本院公務電話紀錄3 紙（見院
      卷二第13、52、61頁）附卷可參，並傳真內容為「本人武
      金美在民國96年至98年從來沒有借機車給王安祥使用」之
      陳述狀1 紙（見院卷第62頁），經核被告辯稱係武金美交
      付機車予伊之辯詞，有諸多不可信之處已詳述如前，復有
      證人武金美上開陳述狀證明被告所辯不實，是並無拘提證
      人武金美到庭作證之必要，併此敘明。綜上所述，本件被
      告明知「阿仁」於上揭時、地交付之機車係來源不明之贓
      車仍收受之，其有收受贓物之犯行，事證明確，應依法論
      科。
二、核被告所為，係犯刑法第349 條第1 項收受贓物罪。被告前
    有如事實欄所載經判處有期徒刑並執行完畢之情形，有臺灣
    高等法院被告前案紀錄表可參，其於徒刑執行完畢5 年之內
    故意再犯本件贓物罪，為累犯，應依刑法第47條第1 項規定
    ，加重其刑。爰審酌被告收受贓車行為，維持暨穩固先前竊
    盜犯罪所致之違法狀態，並誘發財產犯罪，所為實不足取，
    又矢口否認犯行，飾詞狡辯，無絲毫悔改之意，迄今未與告
    訴人達成和解，然兼衡贓車業經告訴人領回，有贓物認領保
    管單在卷為證，而贓車價值約新臺幣1 千元，業據告訴人證
    述在卷（見偵卷第15頁），所受損害非鉅等一切情狀，量處
    如主文所示之刑，併諭知易科罰金之折算標準，以資懲儆。
    扣案車鑰匙1 支，被告供稱非其所有，又非違禁物，爰不為
    沒收之諭知。
據上論斷，應依刑事訴訟法第299 條第1 項前段，刑法第349 條
第1 項、第47條第1 項、第41條第1 項前段，刑法施行法第1 條
之1， 判決如主文。
本案經檢察官吳書怡到庭執行職務。
中    華    民    國    100    年    1    月    27    日
                  刑事第九庭       法  官 王麗芳
以上正本證明與原本無異。
如不服本判決應於收受送達後10日內向本院提出上訴書狀，並應
敘述具體理由；如未敘述上訴理由者，應於上訴期間屆滿後20日
內向本院補提理由書（均須按他造當事人之人數附繕本）「切勿
逕送上級法院」。
中    華    民    國   100    年    1     月    27    日
                                   書記官 楊馥如
附錄本案論罪科刑法條全文：
中華民國刑法第349條
（普通贓物罪）
收受贓物者，處 3 年以下有期徒刑、拘役或 5 百元以下罰金。
搬運、寄藏、故買贓物或為牙保者，處 5 年以下有期徒刑、拘
役或科或併科 1 千元以下罰金。
因贓物變得之財物，以贓物論。